# 请教陈版：如何将商誉分摊至资产或资产组

提问人：寒江雪 71 时间：2019-03-14 16:08:36
在进行商誉减值测试时，应合理将商誉分摊至资产组或资产组组合进行减值测试。认定的资产组或资产组组合应能够独立产生现金流量，一个会计核算主体并不简单等同于一个资产组。但是在实务中如何判断哪些资产构成资产组呢？ 某公司 2014 年通过非同一控制下收购了一家期货公司，持股比例 90%，产生商誉 1200 万元。收购时期货公司只有经纪业务一种业务模式，合并日期货公司账面资产包括货币资金、应收货币保证金、应收款项、以及固定资产、无形资产，公司将期货公司整体作为一个资产组进行减值测试。
自 2017 年起，期货公司新增了资管业务，股票、债券自营业务、回购业务等，并投资成立子公司从事风险投资业务。在这种情况下，在做商誉减值测试时，是将原来的经纪业务作为一个资产组，将商誉全部分配过去，还是仍将期货公司整体作为一个资产组呢？

回答人：chenyiwei
商誉是否分配到这些被收购后开办的新业务所对应的资产组，要考虑：（ 1 ）
新业务与原有业务有无协同效应，还是相对独立；（ 2 ）开办新业务是否使用了老业务的资金（经营积累）、人力、技术等资源，还是完全通过外部融资的方式为举办新业务提供资金来源。